臺灣高等法院刑事裁定                            九十一年度毒抗字第二四二號
    抗  告  人
    即受處分人  甲○○
右抗告人因違反毒品危害防制條例案件，不服臺灣桃園地方法院九十一年度毒聲字第
六四五號，中華民國九十一年三月十四日裁定（聲請字號：臺灣桃園地方法院檢察署
九十一年度聲撤戒一字第五八號），提起抗告，本院裁定如左：
    主  文
抗告駁回。
    理  由
一、按犯毒品危害防制條例第十條之罪，強制戒治執行已滿三月，戒治處所認無繼續
    戒治之必要者，得檢具事證報由檢察官聲請法院裁定停止戒治；停止戒治期間應
    付保護管束；其違反保護管束應遵守事項情節重大者，得由檢察官聲請法院裁定
    撤銷停止戒治，毒品危害防制條例第二十二條第一、二項定有明文。
二、經查：抗告人即受處分人甲○○前因施用毒品案件經臺灣桃園地方法院以九十年
    度毒聲字第四０二七號裁定停止戒治，所餘戒治期間並宣付付保護管束，惟受處
    分人於保護管束期間，於民國（下同）九十年二月四日經臺灣桃園地方法院檢察
    署採尿送以氣相層析質譜分析法檢驗結果即呈安非他命陽性反應，有「臺灣桃園
    地方法院檢察署受保護管束人尿液體檢監管記錄表使用(三)」及台灣尖端先進生技
    醫藥股份有限公司於九十一年二月二十日出具之「濫用藥物尿液檢驗報告」影本
    各一份在卷可稽，足認受處分人於保護管束期間確有非法施用安非他命之行為，
    其違反保護管束應遵守事項之情節自屬重大。
三、原審法院審核卷證屬實，而認檢察官之聲請為有理由，乃依毒品危害防制條例第
    二十條第二項，裁定撤銷對甲○○之停止戒治，令入戒治處所施以強制戒治，經
    核原裁定認事用法，洵無違誤。受處分人提起抗告意旨略謂：其因工作上操勞而
    不慎把自己的身體弄傷，可能因多服了一些成藥始導致本案發生，抗告人並無施
    用第二級毒品之行為云云。惟服用其他藥物以氣相層析質譜分析法檢驗結果，不
    會呈安非他命偽陽性反應，榮民總醫院前於八十三年四月七日北總內字第０三
    ０五九號函敘明可稽，本件受處分人甲○○尿液經檢送台灣尖端先進生技醫藥股
    份有限公司，係以氣相層析質譜儀分析法檢驗，結果確呈安非他命及甲基安非他
    命陽性反應，有上開尿液體檢監管記錄表使用(三)及台灣尖端先進生技醫藥股份有
    限公司出具之「濫用藥物尿液檢驗報告」影本各乙份附卷可稽，甲○○否認有施
    用安非他命之行為，並託辭因工作勞累而服用過多成藥致尿液中呈安非他命陽性
    反應，顯為卸責之詞，實無可採，其抗告為無理由，應予駁回。
四、據上論斷，應依刑事訴訟法第四百十二條，裁定如主文。
中    華    民    國        九十一      年      五      月      三      日
                             臺灣高等法院刑事第一庭
                                 審判長法  官  李  相  助
                                       法  官  魏  新  國
                                       法  官  黃  聰  明
右正本證明與原本無異。
不得再抗告。
                                       書記官  耿  鳳  君
中    華    民    國        九十一     年      五      月       六      日
